{"present": {"1 Singular": {"Affirmative": "tairngr\u00edm", "Question": "an dtairngr\u00edm?", "Negative": "n\u00ed thairngr\u00edm"}, "2 Singular": {"Affirmative": "tairngr\u00edonn t\u00fa", "Question": "an dtairngr\u00edonn t\u00fa?", "Negative": "n\u00ed thairngr\u00edonn t\u00fa"}, "3 Singular": {"Male": {"Affirmative": "tairngr\u00edonn s\u00e9", "Question": "an dtairngr\u00edonn s\u00e9?", "Negative": "n\u00ed thairngr\u00edonn s\u00e9"}, "Female": {"Affirmative": "tairngr\u00edonn s\u00ed", "Question": "an dtairngr\u00edonn s\u00ed?", "Negative": "n\u00ed thairngr\u00edonn s\u00ed"}}, "1 Plural": {"Compressed": {"Affirmative": "tairngr\u00edmid", "Question": "an dtairngr\u00edmid?", "Negative": "n\u00ed thairngr\u00edmid"}, "Extended": {"Affirmative": "tairngr\u00edonn muid", "Question": "an dtairngr\u00edonn muid?", "Negative": "n\u00ed thairngr\u00edonn muid"}}, "2 Plural": {"Affirmative": "tairngr\u00edonn sibh", "Question": "an dtairngr\u00edonn sibh?", "Negative": "n\u00ed thairngr\u00edonn sibh"}, "3 Plural": {"Affirmative": "tairngr\u00edonn siad", "Question": "an dtairngr\u00edonn siad?", "Negative": "n\u00ed thairngr\u00edonn siad"}, "Passive": {"Affirmative": "tairngr\u00edtear", "Question": "an dtairngr\u00edtear?", "Negative": "n\u00ed thairngr\u00edtear"}}, "future": {"1 Singular": {"Affirmative": "tairngreoidh m\u00e9", "Question": "an dtairngreoidh m\u00e9?", "Negative": "n\u00ed thairngreoidh m\u00e9"}, "2 Singular": {"Affirmative": "tairngreoidh t\u00fa", "Question": "an dtairngreoidh t\u00fa?", "Negative": "n\u00ed thairngreoidh t\u00fa"}, "3 Singular": {"Male": {"Affirmative": "tairngreoidh s\u00e9", "Question": "an dtairngreoidh s\u00e9?", "Negative": "n\u00ed thairngreoidh s\u00e9"}, "Female": {"Affirmative": "tairngreoidh s\u00ed", "Question": "an dtairngreoidh s\u00ed?", "Negative": "n\u00ed thairngreoidh s\u00ed"}}, "1 Plural": {"Compressed": {"Affirmative": "tairngreoimid", "Question": "an dtairngreoimid?", "Negative": "n\u00ed thairngreoimid"}, "Extended": {"Affirmative": "tairngreoidh muid", "Question": "an dtairngreoidh muid?", "Negative": "n\u00ed thairngreoidh muid"}}, "2 Plural": {"Affirmative": "tairngreoidh sibh", "Question": "an dtairngreoidh sibh?", "Negative": "n\u00ed thairngreoidh sibh"}, "3 Plural": {"Affirmative": "tairngreoidh siad", "Question": "an dtairngreoidh siad?", "Negative": "n\u00ed thairngreoidh siad"}, "Passive": {"Affirmative": "tairngreofar", "Question": "an dtairngreofar?", "Negative": "n\u00ed thairngreofar"}}, "past": {"1 Singular": {"Affirmative": "thairngir m\u00e9", "Question": "ar thairngir m\u00e9?", "Negative": "n\u00edor thairngir m\u00e9"}, "2 Singular": {"Affirmative": "thairngir t\u00fa", "Question": "ar thairngir t\u00fa?", "Negative": "n\u00edor thairngir t\u00fa"}, "3 Singular": {"Male": {"Affirmative": "thairngir s\u00e9", "Question": "ar thairngir s\u00e9?", "Negative": "n\u00edor thairngir s\u00e9"}, "Female": {"Affirmative": "thairngir s\u00ed", "Question": "ar thairngir s\u00ed?", "Negative": "n\u00edor thairngir s\u00ed"}}, "1 Plural": {"Compressed": {"Affirmative": "thairngr\u00edomar", "Question": "ar thairngr\u00edomar?", "Negative": "n\u00edor thairngr\u00edomar"}, "Extended": {"Affirmative": "thairngir muid", "Question": "ar thairngir muid?", "Negative": "n\u00edor thairngir muid"}}, "2 Plural": {"Affirmative": "thairngir sibh", "Question": "ar thairngir sibh?", "Negative": "n\u00edor thairngir sibh"}, "3 Plural": {"Compressed": {"Affirmative": "thairngir siad", "Question": "ar thairngir siad?", "Negative": "n\u00edor thairngir siad"}, "Extended": {"Affirmative": "thairngr\u00edodar", "Question": "ar thairngr\u00edodar?", "Negative": "n\u00edor thairngr\u00edodar"}}, "Passive": {"Affirmative": "tairngr\u00edodh", "Question": "ar tairngr\u00edodh?", "Negative": "n\u00edor tairngr\u00edodh"}}, "condi": {"1 Singular": {"Affirmative": "thairngreoinn", "Question": "an dtairngreoinn?", "Negative": "n\u00ed thairngreoinn"}, "2 Singular": {"Affirmative": "thairngreof\u00e1", "Question": "an dtairngreof\u00e1?", "Negative": "n\u00ed thairngreof\u00e1"}, "3 Singular": {"Male": {"Affirmative": "thairngreodh s\u00e9", "Question": "an dtairngreodh s\u00e9?", "Negative": "n\u00ed thairngreodh s\u00e9"}, "Female": {"Affirmative": "thairngreodh s\u00ed", "Question": "an dtairngreodh s\u00ed?", "Negative": "n\u00ed thairngreodh s\u00ed"}}, "1 Plural": {"Compressed": {"Affirmative": "thairngreoimis", "Question": "an dtairngreoimis?", "Negative": "n\u00ed thairngreoimis"}, "Extended": {"Affirmative": "thairngreodh muid", "Question": "an dtairngreodh muid?", "Negative": "n\u00ed thairngreodh muid"}}, "2 Plural": {"Affirmative": "thairngreodh sibh", "Question": "an dtairngreodh sibh?", "Negative": "n\u00ed thairngreodh sibh"}, "3 Plural": {"Compressed": {"Affirmative": "thairngreoid\u00eds", "Question": "an dtairngreoid\u00eds?", "Negative": "n\u00ed thairngreoid\u00eds"}, "Extended": {"Affirmative": "thairngreodh siad", "Question": "an dtairngreodh siad?", "Negative": "n\u00ed thairngreodh siad"}}, "Passive": {"Affirmative": "thairngreofa\u00ed", "Question": "an dtairngreofa\u00ed?", "Negative": "n\u00ed thairngreofa\u00ed"}}, "imper": {"1 Singular": {"Affirmative": "tairngr\u00edm!", "Negative": "n\u00e1 tairngr\u00edm!"}, "2 Singular": {"Affirmative": "tairngir!", "Negative": "n\u00e1 tairngir!"}, "3 Singular": {"Male": {"Affirmative": "tairngr\u00edodh s\u00e9!", "Negative": "n\u00e1 tairngr\u00edodh s\u00e9!"}, "Female": {"Affirmative": "tairngr\u00edodh s\u00ed!", "Negative": "n\u00e1 tairngr\u00edodh s\u00ed!"}}, "1 Plural": {"Compressed": {"Affirmative": "tairngr\u00edmis!", "Negative": "n\u00e1 tairngr\u00edmis!"}, "Extended": {"Affirmative": "tairngr\u00edodh muid!", "Negative": "n\u00e1 tairngr\u00edodh muid!"}}, "2 Plural": {"Affirmative": "tairngr\u00edg\u00ed!", "Negative": "n\u00e1 tairngr\u00edg\u00ed!"}, "3 Plural": {"Compressed": {"Affirmative": "tairngr\u00edd\u00eds!", "Negative": "n\u00e1 tairngr\u00edd\u00eds!"}, "Extended": {"Affirmative": "tairngr\u00edodh siad!", "Negative": "n\u00e1 tairngr\u00edodh siad!"}}, "Passive": {"Affirmative": "tairngr\u00edtear!", "Negative": "n\u00e1 tairngr\u00edtear!"}}, "pastConti": {"1 Singular": {"Affirmative": "thairngr\u00ednn", "Question": "an dtairngr\u00ednn?", "Negative": "n\u00ed thairngr\u00ednn"}, "2 Singular": {"Affirmative": "thairngr\u00edte\u00e1", "Question": "an dtairngr\u00edte\u00e1?", "Negative": "n\u00ed thairngr\u00edte\u00e1"}, "3 Singular": {"Male": {"Affirmative": "thairngr\u00edodh s\u00e9", "Question": "an dtairngr\u00edodh s\u00e9?", "Negative": "n\u00ed thairngr\u00edodh s\u00e9"}, "Female": {"Affirmative": "thairngr\u00edodh s\u00ed", "Question": "an dtairngr\u00edodh s\u00ed?", "Negative": "n\u00ed thairngr\u00edodh s\u00ed"}}, "1 Plural": {"Compressed": {"Affirmative": "thairngr\u00edmis", "Question": "an dtairngr\u00edmis?", "Negative": "n\u00ed thairngr\u00edmis"}, "Extended": {"Affirmative": "thairngr\u00edodh muid", "Question": "an dtairngr\u00edodh muid?", "Negative": "n\u00ed thairngr\u00edodh muid"}}, "2 Plural": {"Affirmative": "thairngr\u00edodh sibh", "Question": "an dtairngr\u00edodh sibh?", "Negative": "n\u00ed thairngr\u00edodh sibh"}, "3 Plural": {"Compressed": {"Affirmative": "thairngr\u00edd\u00eds", "Question": "an dtairngr\u00edd\u00eds?", "Negative": "n\u00ed thairngr\u00edd\u00eds"}, "Extended": {"Affirmative": "thairngr\u00edodh siad", "Question": "an dtairngr\u00edodh siad?", "Negative": "n\u00ed thairngr\u00edodh siad"}}, "Passive": {"Affirmative": "thairngr\u00edt\u00ed", "Question": "an dtairngr\u00edt\u00ed?", "Negative": "n\u00ed thairngr\u00edt\u00ed"}}, "subj": {"1 Singular": {"Affirmative": "go dtairngr\u00ed m\u00e9", "Negative": "n\u00e1r thairngr\u00ed m\u00e9"}, "2 Singular": {"Affirmative": "go dtairngr\u00ed t\u00fa", "Negative": "n\u00e1r thairngr\u00ed t\u00fa"}, "3 Singular": {"Male": {"Affirmative": "go dtairngr\u00ed s\u00e9", "Negative": "n\u00e1r thairngr\u00ed s\u00e9"}, "Female": {"Affirmative": "go dtairngr\u00ed s\u00ed", "Negative": "n\u00e1r thairngr\u00ed s\u00ed"}}, "1 Plural": {"Compressed": {"Affirmative": "go dtairngr\u00edmid", "Negative": "n\u00e1r thairngr\u00edmid"}, "Extended": {"Affirmative": "go dtairngr\u00ed muid", "Negative": "n\u00e1r thairngr\u00ed muid"}}, "2 Plural": {"Affirmative": "go dtairngr\u00ed sibh", "Negative": "n\u00e1r thairngr\u00ed sibh"}, "3 Plural": {"Affirmative": "go dtairngr\u00ed siad", "Negative": "n\u00e1r thairngr\u00ed siad"}, "Passive": {"Affirmative": "go dtairngr\u00edtear", "Negative": "n\u00e1r thairngr\u00edtear"}}, "verbal noun": "tairngireacht", "verbal adjective": "tairngirithe"}